臺灣臺南地方法院刑事判決
111年度交易字第627號
公  訴  人  臺灣臺南地方檢察署檢察官
被      告  彭鏡鑑



上列被告因公共危險案件，經檢察官提起公訴（111年度偵字第1
0265號），被告於本院審理程序進行中就被訴事實為有罪之陳述
，經本院告知簡式審判程序意旨，並聽取公訴人及被告之意見後
，裁定改依簡式審判程序審理，判決如下：
    主  文
乙○○駕駛動力交通工具而吐氣所含酒精濃度達每公升零點二五毫
克以上，處有期徒刑柒月。
    事  實
一、乙○○有多次因公共危險案件，遭法院判處罪刑確定之紀錄，
    詎仍不知悔改，明知服用酒類或其他相類之物，不能安全駕
    駛動力交通工具者，不得駕駛動力交通工具，竟於民國（下
    同）111年4月13日20時15分許，在臺南市永康區中華一路鴨
    肉店飲用酒類，致其吐氣所含酒精濃度達每公升0.25毫克以
    上後，已達不能安全駕駛動力交通工具之程度，仍基於酒後
    駕車致公共危險之犯意，於同日21時40分許，騎乘車牌號碼
    000-000號普通重型機車上路。於同日21時55分許，行經臺
    南市○○區○○路000巷000號前，因不勝酒力而自摔，經警到場
    處理後，發覺其有酒味，於同日22時16分對其進行酒測，測
    得其吐氣所含酒精濃度達每公升1.20毫克，始悉上情。
二、案經臺南市政府警察局永康分局報告臺灣臺南地方檢察署檢
    察官偵查起訴。
    理  由
一、本件係經被告乙○○於審理程序期日為有罪之陳述，而經本院
    裁定以簡式審判程序加以審理，依據刑事訴訟法第273條之2
    規定排除嚴格證據調查；並依同法第310條之2之準用第454
    條之規定製作略式判決書，先予敘明。
二、本件有下列事證足資佐憑：
  ㈠被告於警詢、偵查中及本院審理時之自白。
  ㈡道路交通事故當事人酒精測定紀錄表、財團法人工業技術研
    究院呼氣酒精測試器檢定合格證書、臺南市政府警察局舉發
    違反道路交通管理事件通知單各1份。
　㈢道路交通事故現場圖、道路交通事故調查報告表(一)、(二)
    各1份。
  ㈣現場及車損照片15張、被告酒測之照片3張。
  ㈤被告所駕駛車號000-000號重型機車之車輛詳細資料報表、證
    號查詢機車駕駛人紀錄各1份。
三、論罪科刑之理由：
  ㈠核被告所為，係犯刑法第185條之3第1項第1款之公共危險罪
    。
　㈡按司法院釋字第775號解釋意旨，闡釋刑法第47條第1項所規
    定行為人受徒刑執行完畢，或一部之執行而赦免後，5年以
    內故意再犯有期徒刑以上之罪，雖為累犯，惟仍應依個案犯
    罪情節，具體審酌行為人犯罪之一切情狀暨所應負擔之罪責
    ，裁量有無加重其刑之必要，避免一律加重致發生過苛或違
    反比例及罪刑相當原則之情形者而言（最高法院109年度台
    上字第3222號刑事判決參照）。又法院於審酌被告是否適用
    累犯規定而加重其刑時，訴訟程序上應先由檢察官就前階段
    被告構成累犯之事實，以及後階段應加重其刑之事項，主張
    並具體指出證明方法後，法院才需進行調查與辯論程序，而
    作為是否加重其刑之裁判基礎。前階段構成累犯事實為檢察
    官之實質舉證責任，後階段加重量刑事項為檢察官之說明責
    任，均應由檢察官分別負主張及具體指出證明方法之責。而
    所謂檢察官應就被告累犯加重其刑之事項「具體指出證明方
    法」，係指檢察官應於科刑證據資料調查階段就被告之特別
    惡性及對刑罰反應力薄弱等各節，例如具體指出被告所犯前
    後數罪間，關於前案之性質（故意或過失）、前案徒刑之執
    行完畢情形（有無入監執行完畢、在監行狀及入監執行成效
    為何、是否易科罰金或易服社會勞動〔即易刑執行〕、易刑執
    行成效為何）、再犯之原因、兩罪間之差異（是否同一罪質
    、重罪或輕罪）、主觀犯意所顯現之惡性及其反社會性等各
    項情狀，俾法院綜合判斷個別被告有無因加重本刑致生所受
    刑罰超過其所應負擔罪責之情形，裁量是否加重其刑，以符
    合正當法律程序及罪刑相當原則之要求（最高法院110年度
    台上字第5660號刑事判決參照）。查，被告前因涉犯刑法第
    185條之3第1項第1款之公共危險罪，雖先經本院以109年度
    交簡字第336號判決判處有期徒刑4月確定，於109年6月9日
    易科罰金執行完畢(下稱系爭甲案)；又後經本院以109年度
    交簡字第3377號判決判處有期徒刑5月，併科罰金新臺幣30,
    000元，有期徒刑如易科罰金，罰金如易服勞役，均以新臺
    幣1,000元折算1日確定，於110年2月2日易科罰金執行完畢
    等情(下稱系爭乙案)，有臺灣高等法院被告前案紀錄表1份
    附卷可參。其受有期徒刑之執行完畢後，5年內故意再犯本
    件法定本刑有期徒刑以上之罪，為刑法第47條第1項所稱之
    累犯。惟本案檢察官雖於起訴書之「犯罪事實」欄中敘明被
    告上述系爭乙案構成累犯之事實，並於「證據並所犯法條」
    欄中載明請法院依刑法第47條第1項規定加重其刑，且公訴
    檢察官亦於本院審理時，陳稱依被告前案紀錄表之記載，被
    告應依累犯規定加重其刑等語（本院卷第32頁），但其等均
    未就累犯後階段加重量刑事項善盡檢察官之說明責任，本院
    審酌被告先前所犯系爭甲案、系爭乙案均係易科罰金執行完
    畢而非入監服刑，系爭甲案、系爭乙案執畢時間距離本案犯
    罪各已逾2年、1年之久，參諸最高法院新近提出之上開法律
    見解，似難遽認被告之刑罰感應力殊嫌薄弱。爰依司法院大
    法官會議釋字第775號解釋意旨，不予加重其刑。但基於累
    犯資料本來即可以在刑法第57條第5款「犯罪行為人之品行
    」中予以負面評價，自仍得就被告上開構成累犯之前科、素
    行資料，列為刑法第57條第5款所定「犯罪行為人之品行」
    之審酌事項，併予說明。
  ㈢本院審酌被告除系爭甲案、系爭乙案外，於100年間、105年
    間亦各有1次因酒醉駕車之公共危險案件遭警查獲之紀錄，
    前者遭檢察官為緩起訴處分，後者遭法院判刑確定後，易服
    社會勞動執行完畢，有臺灣高等法院被告前案紀錄表1 份附
    卷可參，素行不佳，詎其猶不知悔改，再度為酒醉駕車之公
    共危險案件行為，為警查獲時所測得之吐氣酒精濃度高達每
    公升1.20毫克，惡性重大，惟念其犯罪後業已坦白承認所為
    、犯後態度良好，且僅自摔倒地，並未造成其他人員、財物
    之損害，與其自述高職畢業之智識程度、從事臨時工工作、
    需撫養同住之配偶與二名未成年子女之生活狀況（本院卷第
    32頁）等一切情狀，乃量處如主文所示之刑，以資警惕。
據上論結，應依刑事訴訟法第273條之1第1項、第299條第1項前
段，刑法第185條之3第1項第1款，刑法施行法第1條之1第1項，
判決如主文。
本案經檢察官陳冠霖提起公訴、檢察官甲○○到庭執行職務。
中　　華　　民　　國　　111 　年　　6 　　月　　30　　日
                刑事第十一庭  法　官　陳淑勤
以上正本證明與原本無異。
如不服本判決應於收受本判決後10日內向本院提出上訴書狀，並
應敘述具體理由。其未敘述上訴理由者，應於上訴期間屆滿後20
日內向本院補提理由書狀（均須按他造當事人之人數附繕本）「
切勿逕送上級法院」。
                              書記官  盧昱蓁
中　　華　　民　　國　　111 　年　　6 　　月　　30　　日
附錄：本案論罪科刑法條全文
中華民國刑法第185條之3
駕駛動力交通工具而有下列情形之一者，處3年以下有期徒刑，
得併科30萬元以下罰金：
一、吐氣所含酒精濃度達每公升零點二五毫克或血液中酒精濃度
    達百分之零點零五以上。
二、有前款以外之其他情事足認服用酒類或其他相類之物，致不
    能安全駕駛。
三、服用毒品、麻醉藥品或其他相類之物，致不能安全駕駛。
因而致人於死者，處3年以上10年以下有期徒刑，得併科2百萬元
以下罰金；致重傷者，處1年以上7年以下有期徒刑，得併科1百
萬元以下罰金。
曾犯本條或陸海空軍刑法第54條之罪，經有罪判決確定或經緩起
訴處分確定，於十年內再犯第1項之罪因而致人於死者，處無期
徒刑或5年以上有期徒刑，得併科3百萬元以下罰金；致重傷者，
處3年以上10年以下有期徒刑，得併科2百萬元以下罰金。